【裁判字號】    98,訴,2885
【裁判日期】    980922
【裁判案由】    毒品危害防制條例
【裁判全文】
臺灣臺中地方法院刑事判決              98年度訴字第2885號
公  訴  人  臺灣臺中地方法院檢察署檢察官
被      告  乙○○
                    國民
上列被告因違反毒品危害防制條例案件，經檢察官提起公訴（九
十八年度毒偵字第二六五九號）及移送併辦（九十八年度毒偵字
第三一八○號），被告於準備程序中就被訴事實為有罪之陳述，
受命法官於聽取當事人之意見後，經本院合議庭裁定改由受命法
官獨任以簡式審判程序審理，判決如下：
    主    文
乙○○施用第一級毒品，累犯，處有期徒刑拾月。扣案之第一級
毒品海洛因壹包（驗餘淨重零點零伍伍公克）沒收銷燬。
    犯罪事實
一、乙○○前於民國八十九年間，因施用毒品案件，經強制戒治
    後，於九十年一月四日執行完畢；復於前揭強制戒治執行完
    畢後五年內之九十三年間，因施用第一級毒品犯行，經本院
    以九十三年度訴字第二五六五號判決處有期徒刑一年確定，
    於九十四年十月十七日執行完畢；其後又因施用毒品，經本
    院以九十六年度訴字第五○一號判決處有期徒刑八月確定，
    經減刑為有期徒刑四月後，於九十七年五月三十一日執行完
    畢。詎其仍不知悔改，再基於施用第一級毒品海洛因之犯意
    ，於九十八年七月四日上午十一時許，在臺中市境內之「萬
    代福戲院」附近某處，以針筒注射方式施用第一級毒品海洛
    因一次。嗣於同日中午十二時二十分許，為警在臺中市○區
    ○○街六八號前對其攔檢盤查後查獲，並扣得第一級毒品海
    洛因一包（含袋重零點二八公克）；又於同日下午十九時三
    十分許，因另案為警拘提時，經其同意採集其尿液送驗後，
    結果呈嗎啡及可待因陽性反應。
二、案經臺中市警察局第一分局、第五分局報請臺灣臺中地方法
    院檢察署檢察官偵查起訴及移送併辦。
    理    由
一、上開犯罪事實，經被告於警詢、偵訊及本院審理時均坦承不
    諱，並有搜索扣押筆錄、扣押物品目錄表、扣押物品清單、
    委託檢驗尿液代號與真實姓名對照表、扣押物品照片、毒品
    案查獲現場照片、查獲現場環境圖，及中山醫學大學附設醫
    院檢驗科藥物檢測中心於九十八年七月十六日出具，實驗編
    號0000000號、0000000號之尿液檢驗報告二
    紙等在卷可證。復有海洛因一包扣案可參，該扣案之毒品經
    送鑑結果，確含第一級毒品洛因成分，有行政院衛生署草屯
    療養院九十八年七月十四日出具之草療鑑字第○九八○七○
    ○○八一號鑑定書一份在卷可稽。是被告上開自白與事實相
    符，堪信為真實。
二、按依毒品危害防制條例第二十條、第二十三條之立法意旨，
    僅限於初犯或五年後再犯之情形，始應先經觀察、勒戒或強
    制戒治程序，倘被告於初犯後五年內已再犯，經依法追訴處
    罰，縱其第三次（或第三次以上）再度施用毒品之時間，在
    初犯經觀察、勒戒或強制戒治執行完畢釋放五年以後，已不
    合於五年後再犯之規定，且因已於五年內再犯，顯見其再犯
    率甚高，原實施觀察、勒戒或強制戒治，已無法收其實效，
    即應依同法第十條處罰。本件被告前於八十九年間，因施用
    毒品案件，經強制戒治後，於九十年一月四日執行完畢；復
    於前揭強制戒治執行完畢後五年內之九十三年間，因施用第
    一級毒品犯行，經本院以九十三年度訴字第二五六五號判決
    處有期徒刑一年確定，此有臺灣臺中地方法院檢察署刑案資
    料查註紀錄表、臺灣高等法院被告前案紀錄表各一份在卷可
    參。是被告再犯本案，違反毒品危害防制條例第十條第一項
    之犯行，堪予認定。
三、核被告所為，係犯毒品危害防制條例第十條第一項之施用第
    一級毒品罪。其持有第一級毒品海洛因之低度行為，為其施
    用海洛因之高度行為吸收，不另論罪。本件移送併辦（九十
    八年度毒偵字第三一八○號）部分，與已起訴部分為同一犯
    罪事實，且經檢察官移送併辦，本院自應併予審理。又被告
    因施用毒品，經本院以九十六年度訴字第五○一號判決處有
    期徒刑八月確定，經減刑為有期徒刑四月後，於九十七年五
    月三十一日執行完畢，有臺灣高等法院被告前案紀錄一份在
    卷可稽。被告於五年以內故意再犯本件有期徒刑以上之罪，
    為累犯，應依刑法第四十七條第一項規定，各加重其刑。
四、爰審酌被告前有違反毒品危害防制條例前科，素行不佳，又
    因施用毒品經觀察、勒戒、強制戒治、有期徒刑執行完畢後
    ，仍無視於毒品對於自身健康之戕害及國家對於杜絕毒品犯
    罪之禁令，不知戒除惡習，再犯本案，自不宜輕判，然被告
    犯後於警詢、偵訊及本院審理時坦承犯行，態度尚佳，暨施
    用毒品者均有相當程度之成癮性及心理依賴，其犯罪心態與
    一般刑事犯罪之本質並不相同，應側重適當之醫學治療及心
    理矯治為宜等一切情狀，而量處如主文所示之刑。扣案之第
    一級毒品海洛因一包（含袋重零點二七公克，驗餘數量零點
    零五五公克），為毒品危害防制條例第二條第二項第一款之
    毒品，依同條例第十八條第一項前段應予沒收銷燬之。而該
    只包裝袋，與附著其上之毒品無從析離，應視同毒品，亦應
    依條例第十八條第一項前段之規定，沒收銷燬之。
據上論斷，應依刑事訴訟法第二百七十三之一第一項、第二百九
十九條第一項前段，毒品危害防制條例第十條第一項、第十八條
第一項前段，刑法第十一條、第四十七條第一項，判決如主文。
本案經檢察官甲○○到庭執行職務。
中    華    民    國    98    年    9     月    22    日
                  刑事第十二庭    法  官  周玉蘭
以上正本證明與原本無異。
如不服本判決，應於收受送達後10日內向本院提出上訴書狀 (應
敘述具體理由並按他造當事人之人數附繕本)。
上訴書狀如未敘述理由，應於上訴期間屆滿後20日內補提理由書
於本院。「切勿逕送上級法院」
                                  書記官  黃泰能
中    華    民    國    98    年    9     月    22    日
附錄本案論罪科刑法條：
毒品危害防制條例第十條第一項
施用第一級毒品者，處六月以上五年以下有期徒刑。


司法院資訊處製作；財團法人民間司法改革基金會備份。
